Nawiąż kontakt

adam.cichyy3@gmail.com

www.linkedin.com/in/cichyadam (LinkedIn)

www.facebook.com/ groups/553468138162187/ (Other)

Popularne umiejętności

Unity 3D

Blender

C#

Languages

polski (Native or Bilingual) angielski (Full Professional) niemiecki (Elementary)

Adam Cichy

Menedżer profilu esportowego w ZDZ Bielsko - Biała Bielsko-Biala, Silesian District, Poland

Podsumowanie

Już w dzieciństwie interesowałem się grami komputerowymi (szczególnie RPG & RTS) i nowymi technologiami . Na dzień dzisiejszy, mając ćwierć wieku na karku mogę krótko stwierdzić że moje zainteresowania nie uległy zmianom - nadal jestem zafascynowany nowymi technologiami (VR) oraz branżą gier komputerowych. Dodatkowo, od niedawna rozwijam swoją wiedzę w gałęzi esportowej na stanowisku instruktora i menadżera, łączącą wiedzę i doświadczenia które zyskałem w branży IT.

W wolnych chwilach rozwijam własne projekty (m.in grę komputerową) - piszę głównie w c# bazując na silniku Unity 5 oraz tworzę modele w programie Blender.

Doświadczenie

ZDZ Zakład Doskonalenia Zawodowego w Bielsku - Białej Menedżer / Instruktor e-sportowy grudzień 2015 - Present

Bielsko-Biała, woj. śląskie, Polska

Tworzenie pierwszego szkolnego profilu e-sportowego na śląsku:

- Prowadzenie zajęć z zakresu e-sportu, VR i tworzenia gier.
- Organizowanie turniejów.
- Działalność w social media.
- Doradztwo sprzętowe.
- Nawiązywanie kontaktów z firmami.

Uniwersytet Śląski w Katowicach Instruktor / Wykładowca luty 2018 - Present

Pow. cieszyński, woj. śląskie, Polska

Wydział Artystyczny w Cieszynie - Instytut Sztuki - Projektowanie gier i przestrzeni wirtualnych

Prowadzenie przedmiotów - Podstawowe zagadnienia programistyczne oraz Podstawy projektowania i skryptowania gier.

Akademia Techniczno-Humanistyczna w Bielsku-Białej Instruktor / Wykładowca wrzesień 2016 - lipiec 2017 (11 mies.) Bielsko-Biała, woj. śląskie, Polska

Prowadzenie przedmiotu - Grafika i Multimedia.

- * Podstawowa obsługa Unity oświetlenie i inne efekty graficzne, dostosowywanie ustawień aplikacji, przestrzeń 3D, optymalizacja, kontroler kamery.
- * Tworzenie prostych aplikacji VR na platformę Android (okulary Gear VR)

4Experience Unity Developer sierpień 2015 - luty 2017 (1 rok 7 mies.) Bielsko-Biała, woj. śląskie, Polska

Wykształcenie

Akademia Techniczno-Humanistyczna w Bielsku-Białej Magister (Mgr), Informatyka · (2018 - 2019)

Instytut Studiów Podyplomowych Przygotowanie pedagogiczne · (2017 - 2018)

Studia inżynierskie - informatyka, Inżynieria oprogramowania i Systemy informatyczne · (2012 - 2016)